臺灣雲林地方法院民事裁定
                                     109年度繼字第1455號
聲  請  人  合作金庫資產管理股份有限公司

法定代理人  蔡見興  


關  係  人  周志霖  
上列聲請人聲請為被繼承人許榮霖選任遺產管理人事件，本院裁
定如下：
    主  文
選任周志霖為被繼承人許榮霖（男、民國00年0 月0 日生、國民
身分證統一編號：Z000000000號、生前最後住所：住雲林縣○○
鄉○○村○○路00號、於民國106 年2 月5 日死亡）之遺產管理
人。
准對被繼承人許榮霖之繼承人為承認繼承之公示催告。
被繼承人許榮霖之繼承人，應自前項公示催告公告於司法院網站
之翌日起6 個月內承認繼承，上述期限屆滿，無繼承人承認繼承
時，被繼承人許榮霖之遺產，於清償債權，並交付遺贈物後，如
有剩餘即歸屬國庫。
聲請程序費用由被繼承人許榮霖之遺產負擔。
    理  由
一、本件聲請意旨略以：被繼承人許榮霖於民國（下同）106 年
    2 月5 日死亡，生前與聲請人有債權債務關係。又被繼承人
    之全體繼承人均已拋棄繼承，經本院以106 年度司繼字第26
    0 號准予備查在案，亦未經親屬會議選定被繼承人之遺產管
    理人，致聲請人無法對債權行使權利，為保障該債權，爰依
    民法第1178條第2 項之規定，聲請選任被繼承人之遺產管理
    人等語。
二、按繼承開始時，繼承人之有無不明，而無親屬會議或親屬會
    議未於1 個月內選定遺產管理人者，利害關係人或檢察官得
    聲請法院選任遺產管理人，並由法院依公示催告程序，定6
    個月以上之期限，公告繼承人，命其於期限內承認繼承；又
    被繼承人之所有繼承人均拋棄其繼承權者，亦準用關於無人
    承認繼承之規定，民法第1177條、第1178條、第1176條第6
    項分別定有明文。
三、本件聲請人主張之上開事實，業據其提出債權憑證、繼續執
    行紀錄表、本院准予拋棄繼承公告、繼承系統表、除戶謄本
    、戶籍謄本等件為證，並經本院依職權調取本院106 年度司
    繼字第260 號拋棄繼承事件卷證資料、被繼承人之財產資料
    查閱屬實，足資證明被繼承人許榮霖之遺產確屬無人承認繼
    承之狀態，從而，聲請人以利害關係人身分聲請指定被繼承
    人許榮霖之遺產管理人，核與首揭規定尚無不合。
四、本院審酌本件被繼承人遺有如附表所示之遺產，而其繼承人
    既均已拋棄繼承，應無再擔任遺產管理人之主觀意願，難免
    因其無意管理而影響管理事務之進行，與遺產管理之本意即
    不相符。況法定繼承人一般客觀上多缺乏遺產管理之專業知
    識及管理能力，難認屬適當之遺產管理人之人選。經本院去
    函轄區登錄之專業人士徵詢意願，經地政士周志霖具狀同意
    擔任本件遺產管理人，有其出具之同意書1 份可按，併考量
    關係人周志霖現為執業地政士，亦有開業執照足憑，非但具
    有專業知識及能力，且與被繼承人所遺遺產間無利害關係，
    若由其擔任本事件之遺產管理人，定能秉持其專業倫理擔當
    此具公益性質之職務，並順利達成管理保存及清算遺產之任
    務。執此，本院認為由地政士周志霖擔任被繼承人之遺產管
    理人，應屬妥適，爰裁定如主文第1 項所示，並依法為承認
    繼承之公示催告。末按，民法第1185條規定：第1178條所定
    之期限屆滿，無繼承人承認繼承時，其遺產於清償債權，並
    交付遺贈物後，如有賸餘，歸屬國庫，附此敘明。
五、依家事事件法第127 條第4 項，裁定如主文。
中　　華　　民　　國　110 　　年　　2 　　月   18 　　日
                  家事法庭      法  官    潘雅惠
以上正本係照原本作成。
如不服本裁定應於送達後10日內向本院提出抗告狀，並繳納抗告
費新臺幣1,000 元。
中　　華　　民　　國　110 　　年　　2 　　月   18 　　日

                                書記官    陳智仁
　　　　　　　　　　　　　　　　
附表：
編號  財產標示 面        積（平方公尺） 權利範圍  １ 雲林縣○○鄉○○段0000地號土地 129.38 1/2  ２ 雲林縣○○鄉○○○段000 地號土地 159.61 1/1